臺灣板橋地方法院刑事判決　　　　　　　94年度訴字第1799號
公　訴　人　臺灣板橋地方法院檢察署檢察官
被　　　告　甲○○
上列被告因違反毒品危害防制條例案件，經檢察官提起公訴（94
年度核退毒偵字第1597號），暨移送併案審理（臺灣板橋地方法
院檢察署94年度毒偵字第4964號），被告於準備程序為認罪陳述
，經本院合議庭裁定由受命法官行簡式審判程序，判決如下：
    主  文
甲○○連續施用第一級毒品，累犯，處有期徒刑捌月，扣案注射
針筒壹支沒收；又連續施用第二級毒品，累犯，處有期徒刑伍月
；應執行有期徒刑壹年，扣案注射針筒壹支沒收。
    事  實
一、甲○○前於民國87年間，因施用第二級毒品案件，經本院以
    87年度毒聲字第1390號裁定送勒戒處所，觀察、勒戒後，認
    無繼續施用毒品傾向，87年9 月5 日出所，並由臺灣板橋地
    方法院檢察署檢察官於同年月9 日，以87年度偵字第17641
    號為不起訴處分確定；又於88年間，因施用第二級毒品案件
    ，經本院以88年度毒聲字第2712號裁定送勒戒處所，觀察、
    勒戒後，仍認無繼續施用毒品傾向，出所後由臺灣板橋地方
    法院檢察署檢察官於88年6 月29日以88年度偵緝字第978 號
    為不起訴處分確定；復於88年間，因施用第二級毒品案件，
    經本院以89年度毒聲字703 號裁定送強制戒治1 年，90年1
    月25日強制戒治期滿，並經臺灣板橋地方法院檢察署檢察官
    於89年1 月28日以89年度毒偵字第46號聲請簡易判決處刑後
    ，由本院三重簡易庭以89年度重簡字第304 號判處有期徒刑
    4 月確定（自90年1 月26日起接續入監執行，90年5 月25日
    執行完畢，於本件構成累犯）；詎甲○○仍不知悔改，猶基
    於施用第一級毒品海洛因之概括犯意，自94年3 月18日起至
    同年10月20日止，在臺北縣新莊市○○路334 巷25弄27號住
    處，以將海洛因摻水置於針筒注射體內之方式，平均1 天施
    用1 至2 次，多次施用海洛因；復另行起意，基於施用第二
    級毒品安非他命之概括犯意，自94年3 月18日起至同年4 月
    2 日止，在同前住處，以將安非他命置於玻璃球內，燒烤後
    吸食煙氣之方式，平均1 天施用2 至3 次，多次施用安非他
    命；嗣於94年4 月2 日21時30分許，在臺北縣新莊市○○○
    路口，為警查獲，扣得其所有供本件施用海洛因所用之注射
    針筒1 支，並經採尿送驗後，乃悉上情。
二、案經台北縣政府警察局新莊分局報告臺灣板橋地方法院檢察
    署檢察官偵查起訴，暨同署檢察官移送併案審理。
    理    由
一、前開事實，業經被告坦白承認，且被告於94年4 月2 日21時
    30分許，為警查獲後所採集尿液檢體，經檢驗後，呈嗎啡、
    安非他命陽性反應，有台灣檢驗科技股份有限公司2005年5
    月3 日濫用藥物尿液檢驗報告在卷可稽（見94年度核退毒偵
    字第1597號卷第3 頁）；此外，復有被告所有供本件施用海
    洛因所用之注射針筒1 支等物扣案為憑，足徵被告前開自白
    ，應與事實相符，可以採信，本件事證明確，被告犯行可以
    認定。
二、又被告前於87年間，因施用第二級毒品案件，經本院以87年
    度毒聲字第1390號裁定送勒戒處所，觀察、勒戒後，認無繼
    續施用毒品傾向，87年9 月5 日出所，並由臺灣板橋地方法
    院檢察署檢察官於同年月9 日，以87年度偵字第17641 號為
    不起訴處分確定；又於88年間，因施用第二級毒品案件，經
    本院以88年度毒聲字第2712號裁定送勒戒處所，觀察、勒戒
    後，仍認無繼續施用毒品傾向，出所後由臺灣板橋地方法院
    檢察署檢察官於88年6 月29日以88年度偵緝字第978 號為不
    起訴處分確定；復於88年間，因施用第二級毒品案件，經本
    院以89年度毒聲字703 號裁定送強制戒治，90年1 月26日強
    制戒治期滿，並經臺灣板橋地方法院檢察署檢察官於89年1
    月28日以89年度毒偵字第46號聲請簡易判決處刑後，由本院
    三重簡易庭以89年度重簡字第304 號判處有期徒刑4 月確定
    （自90年1 月26日起接續入監執行，90年5 月25日執行完畢
    ）等情，亦有臺灣板橋地方法院檢察署檢察官87年度偵字第
    17641 號、88年度偵緝字第978 號不起訴處分書、89年度毒
    偵字第46號聲請簡易判決處刑書、台灣高等法院被告前案紀
    錄表在卷可參，是被告本件施用毒品犯行，乃於強制戒治執
    行完畢後五年內再犯，亦甚明確，依毒品危害防制條例第23
    條第2 項規定，被告本件係分別犯毒品危害防制條例第10條
    第1 項之施用第一級毒品罪及同條第2 項之施用第二級毒品
    罪。被告先後數次分別施用海洛因、安非他命之犯行，均各
    時間緊接，手法相同，觸犯構成要件相同之罪名，顯均係出
    於概括犯意反覆為之，均為連續犯，均應依刑法第56條之規
    定，各論以連續施用海洛因一罪、連續施用安非他命一罪，
    併各加重其刑；又被告有如事實欄所述前科及刑之執行情形
    ，有前揭台灣高等法院被告前案紀錄表在卷可稽，是其於有
    期徒刑執行完畢後，5 年內，再犯本件有期徒刑以上之罪，
    為累犯，應依刑法第47條規定，遞加重其刑。又被告所犯上
    開連續施用第一級毒品罪、連續施用第二級毒品罪間，犯意
    各別，犯罪構成要件事實互異，應予分論併罰。至被告於施
    用前後持有第一級毒品海洛因、第二級毒品安非他命之低度
    行為，均各為其施用之高度行為所吸收，不另論罪。又公訴
    人雖僅就被告於94年4 月3 日為警採尿前26小時、96小時內
    某時，在不詳處所，施用第一級毒品海洛因、第二級毒品安
    非他命之犯行起訴，其餘如事實欄所述之被告施用第一、二
    級毒品犯行，未及於起訴書內載明，然此部分，與前開起訴
    經本院認定有罪之施用第一、二級毒品犯行部分，分別具有
    連續犯之裁判上一罪關係，業如前述，即為起訴效力所及，
    且亦經檢察官移送併案審理，本院自應併予審究，附此敘明
    。
三、爰審酌被告有施用毒品之前案強制戒治紀錄，竟再施用毒品
    海洛因、安非他命而犯本罪，核其行為對社會秩序具有危害
    性、暨其施用期間、犯罪後坦承犯行之態度等一切情狀，各
    量處如主文所示之刑，並定其應執行刑，以資懲儆。扣案注
    射針筒1 支，為被告所有，供本件施用海洛因犯罪所用之物
    ，業經被告供陳在卷，爰依刑法第38條第1 項第2 款規定宣
    告沒收，併此敘明。
四、本件被告係被訴犯毒品危害防制條例第10條第1 項、第2項
    之施用第一級毒品、第二級毒品罪，其於本院行準備程序時
    對被訴事實為有罪之陳述，經受命法官告以簡式審判程序之
    旨，並聽取檢察官、被告意見後，由本院合議庭依刑事訴訟
    法第273 條之1 第1 項規定裁定由受命法官獨任進行簡式審
    判程序，末此敘明。
據上論斷，應依刑事訴訟法第299 條第1 項前段、第273 條之1
第1 項、第273 條之2 、第284 條之1 ，毒品危害防制條例第10
條第1 項、第2 項、第18條第1 項前段，刑法第11條、第56條、
第47條、第51條第5 款、第38條第1 項第2 款，判決如主文。
本案經檢察官徐名駒到庭執行職務。
中　　華　　民　　國　　94　　年　　11　　月　　7　　日
                  刑事第四庭    法　官  陳明偉
上列正本證明與原本無異。
如不服本判決，應於判決送達後十日內向本院提出上訴狀。
                                書記官  陳慧儷
中　　華　　民　　國　　94　　年　　11　　月　　7 　　日
附錄本案論罪法條全文
毒品危害防制條例第10條第1項、第2項
施用第一級毒品者，處 6 月以上 5 年以下有期徒刑。
施用第二級毒品者，處 3 年以下有期徒刑。
毒品危害防制條例第18條第1項前段
查獲之第一、二級毒品及專供製造或施用第一、二級毒品之器具
，不問屬於犯人與否，均沒收銷燬之；查獲之第三、四級毒品及
製造或施用毒品之器具，無正當理由而擅自持有者，均沒入銷燬
之。但合於醫藥、研究或訓練之用者，得不予銷燬。
前項合於醫藥、研究或訓練用毒品或器具之管理辦法，由法務部
會同行政院衛生署定之。
